臺灣高等法院刑事裁定　　　　　　　　　 100年度抗字第99號
抗　告　人
即　受刑人　陳賢正
上列抗告人因檢察官聲請撤銷緩刑案件，不服臺灣臺北地方法院
99年度撤緩字第134號，中華民國99年12月30日所為裁定，提起
抗告，本院裁定如下：
    主  文
抗告駁回。
    理  由
一、抗告人即受刑人陳賢正抗告意旨略以：抗告人已償還金錢近
    1年，並非自始即無償還金錢之意。因抗告人之母親洗腎數
    年，均需由抗告人支付費用，且抗告人於民國99年3月至10
    月間，需至醫院照料罹癌接受化療之胞兄，無法工作。現抗
    告人以打零工及偶而開計程車為生，並無多餘金錢。而刑法
    之目的在於使人改過向善，非使人走向絕路而再觸犯法律，
    原裁定撤銷對抗告人緩刑之宣告，有違原判決之意旨。爰請
    求傳喚抗告人到庭說明，並另為有利於抗告人之裁定云云。
二、按緩刑宣告，得斟酌情形，命犯罪行為人向被害人支付相當
    數額之財產或非財產上之損害賠償，刑法第74條第2 項第3
    款定有明文。如受緩刑之宣告而有違反前開條款所定負擔情
    節重大，足認原宣告之緩刑難收其預期效果，而有執行刑罰
    之必要者，得撤銷其宣告，同法第75條之1 第1 項第4 款亦
    有明文。
三、經查：
（一）本件抗告人因連續犯行使偽造私文書罪，經原審法院於97
      年12月31日以97年度簡字第5010號判決（下稱本件確定判
      決）判處有期徒刑1年2月，減為有期徒刑7月，緩刑5年，
      並命抗告人應依如附表所示之支付方式，向日盛國際商業
      銀行股份有限公司（下稱日盛銀行）、台新國際商業銀行
      股份有限公司（下稱台新銀行）支付如附表所示之金額，
      於98年2月2日確定在案，有本件確定判決書影本及本院被
      告前案紀錄表可稽。而抗告人自98年11月6日之後迄今，
      即未再對台新銀行履行如附表所示之給付義務，而對日盛
      銀行部分，自96年11月9日起至98年9月9日止陸續給付新
      臺幣（下同）14,000元外，在99年間，亦僅於99年2月、4
      月分別給付1,000元及2,000元，最後一次給付時間則為99
      年8月18日，給付1千元，其餘未繳月份及欠繳金額部分並
      未補繳等情，亦有抗告人所提出之匯款單據影本、台新銀
      行99年12月7日聲請撤銷被告緩刑聲請狀及原審向台新銀
      行、日盛銀行承辦人查證之公務電話紀錄在卷可資佐證（
      見臺灣臺北地方法院檢察署98年度執緩字第44號執行卷第
      31至41頁、同署99年度執聲字第2434號執行卷第2頁、原
      審卷第7、8頁），抗告人對其有未依本件確定判決所諭知
      負擔事項履行給付義務等情，亦不爭執。從而，本件抗告
      人確有受緩刑宣告而違反刑法第74條第2項第3款所定負擔
      之情形無誤。
（二）抗告人雖以其家人及工作境況為由，辯稱其無資力支付日
      盛銀行及台新銀行款項，據以提起本件抗告。惟細繹臺灣
      臺北地方法院97年度簡字第5010號判決所載被告犯罪事實
      ，抗告人係以偽造私文書方式，冒用前女友許彩萍及胞兄
      陳賢端之名義向日盛銀行及台新銀行申辦信用卡使用，進
      而連續盜刷信用卡消費及利用自動付款設備詐借現金，復
      偽以許彩萍名義向台新銀行詐辦貸款使用，核其所為已屬
      惡質之財產性犯罪，而本件確定判決已充分考量被告之經
      濟能力並徵詢告訴人台新銀行、日盛銀行之代理人之意見
      後，乃以附加命抗告人給付賠償金之負擔方式作成緩刑宣
      告，此有臺灣臺北地方法院97年度訴字第186 號（按此為
      97年度簡字第5010號前以通常程序審理之案號）審理卷附
      97年11月20日準備程序筆錄可憑，觀本件確定判決所命抗
      告人負擔之給付義務（詳見附表），均得以長期分期付款
      方式履行，其中日盛銀行部分，清償期間長達6年1月、台
      新銀行部分亦達3年4月，然抗告人非但未依本件確定判決
      所諭知之內容，按月連續支付金額予日盛銀行及台新銀行
      ，甚而就台新銀行部分，自98年11月6日後，就日盛銀行
      部分，自99年8月18日後，即未再依支付任何款項，其違
      反本件緩刑宣告所定負擔之情節當屬重大，自無從再預期
      抗告人猶能恪遵相關法令規定，本件確定判決對抗告人之
      緩刑宣告確難收其預期效果，有執行所宣告刑罰之必要。
      抗告人對其未依附表所示方式按期支付日盛銀行、台新銀
      行款項等情並無爭執，僅空言陳稱其母親洗腎多年，其又
      需至醫院照料罹癌接受化療之胞兄，無法工作，現以打零
      工及偶而開計程車為生，並無多餘金錢云云，無從作為其
      無法履行本件緩刑所命負擔給付義務之正當事由，而本件
      事證既明，亦無依抗告人之請求而傳喚其到庭說明之必要
      ，併此敘明。
四、綜上所述，原裁定撤銷抗告人之緩刑宣告，揆諸前揭法律規
    定及說明，並無違誤，抗告人提起抗告，請求本院另為有利
    之裁定，為無理由，應予駁回。
據上論斷，應依刑事訴訟法第412條，裁定如主文。
中    華    民    國    100     年    1     月  31    日
                 刑事第二十四庭  審判長法  官  李錦樑
                                       法  官  朱瑞娟
                                       法  官  陳恆寬
以上正本證明與原本無異。
不得再抗告。
                                       書記官  黃家麟
中    華    民    國   100    年    2     月    8     日
附表
┌────┬─────────┬────────────┐
│被 害 人│應 支 付 之 金 額 │支     付     方     式 │
│        │（新臺幣）        │                        │
├────┼─────────┼────────────┤
│日盛銀行│121,253元         │自民國98年1月25日起至103│
│        │                  │年1 月25日止分61期，前60│
│        │                  │期於每月25日分別給付一期│
│        │                  │款2,000 元，於第61期給付│
│        │                  │1,253 元，至全部清償完畢│
│        │                  │止，如有一期未履行，視為│
│        │                  │全部到期。              │
├────┼─────────┼────────────┤
│台新銀行│239,022元         │自民國98年1月25日起至101│
│        │                  │年4 月25日止分40期，前39│
│        │                  │期於每月25日分別給付一期│
│        │                  │款6,000 元，第40期應給付│
│        │                  │5,022 元，至全部清償完畢│
│        │                  │止，如有一期未履行，視為│
│        │                  │全部到期。              │
└────┴─────────┴────────────┘